【裁判字號】    89,上易,2213
【裁判日期】    891205
【裁判案由】    竊盜
【裁判全文】
臺灣高等法院臺中分院刑事判決                  八十九年度上易字第二二一三號
    上  訴  人  臺灣南投地方法院檢察署檢察官
    被      告  丁○○
右上訴人因被告竊盜案件，不服臺灣南投地方法院八十九年度易字第三五三號中華民
國八十九年七月十三日第一審判決（起訴案號：臺灣南投地方法院檢察署八十九年度
偵字第四五二號、移送併辦案號：台灣雲林地方法院檢察署八十九年度偵字第一六四
四號、台灣新竹地方法院檢察署八十九年度偵字第四七七四號），提起上訴，本院判
決如左：
    主  文
原判決關於丁○○部分撤銷。
丁○○共同連續攜帶凶器竊盜，累犯，處有期徒刑壹年陸月。
扣案之鑰匙貳支、油壓剪壹支、活動板手貳拾肆支、螺絲起子陸支、六角板手玖支、
鉗子參支、剪刀壹支、手電筒貳支、手套參拾陸雙、電流器貳條、鐵鎚壹支，均沒收
。
    事  實
一、丁○○曾於民國（下同）七十一、七十五年犯竊盜罪，分別被判處有期徒刑三月
    、七月，均經執行完畢，又於八十四年間犯竊盜罪，被法院判處有期徒刑四月確
    定，於八十五年九月二日執行完畢，仍不知悔改。丁○○與戊○○二人共同基於
    意圖為自己不法所有之概括犯意，連續於民國八十八年十一月八日深夜至同月九
    日凌晨許，由戊○○駕駛並搭載丁○○，由二人共同出資共有之車牌號碼ＡＶ─
    ６３３號曳引車拖有不詳牌號之拖板架，先竊取強琳營造公司放置在南投縣仁愛
    鄉台十四甲線二十九點五公里處之挖土機、鏟土機各乙部後，繼又竊取行政院退
    除役官兵輔導委員會所屬清境農場（下稱清境農場）放置於南投縣仁愛鄉台十四
    甲線九點七公里路旁之鏟土機乙部，嗣經強琳營造公司與清境農場等向南投縣警
    察局仁愛分局（下稱仁愛分局）報案，經仁愛分局調閱該分局裝置於側門及裝置
    於仁愛分局南豐派出所前之「車流監測」錄影帶後，發覺由戊○○、丁○○二人
    所有之上開曳引車於八十八年十一月九日三時二十八分三十秒至三十四秒期間通
    過仁愛分局，及於同年月九日四時十九分二十四秒通過南豐派出所時，遭裝置於
    上開兩處所之「車流監測」錄影帶拍攝曳引車上載有前揭強琳營造公司、清境農
    場等失竊之鏟土機、挖土機，由南投縣仁愛鄉往埔里方向行駛，為警循線查獲。
二、丁○○夥同戊○○於八十九年四月十四日上午四時許，在雲林縣麥寮鄉新吉村六
    輕砂石專用車道，丁○○以自備之挖土機鑰匙，將被害人乙○○所有之小松牌Ｐ
    Ｃ三００—五型、編號二二一三八號挖土機發動後，開上由戊○○所駕駛之ＸＮ
    —六二六號曳引拖板車，得逞後由戊○○駕駛該ＸＮ—六二六號曳引拖板車，旁
    載丁○○，後載竊得之挖土機一部，沿西濱公路欲北上銷贓，於同日上午六時四
    十分，在台中縣大安鄉○○○路五甲庄路口為警查獲，並扣得鑰匙貳支。
三、丁○○又於八十九年八月二十五日上午三時三十分許，持油壓剪、板手等客觀上
    足以危害人體之兇器，在新竹市○○區○○路五段三三一巷旁，以自備之工具著
    手行竊被害人丙○○所有ＩＴ—二二０號營業大貨車，接線發動該車，尚未得手
    ，即為被害人報警查獲，扣得油壓剪壹支、活動板手貳拾肆支、螺絲起子陸支、
    六角板手玖支、鉗子參支、剪刀壹支、手電筒貳支、手套參拾陸雙、電流器貳條
    、鐵鎚壹支。
四、案經臺灣南投地方法院檢察署檢察官偵查起訴，及臺灣新竹地方法院檢察署、臺
    灣雲林地方法院檢察署移送併案辦理。
    理  由
一、前揭事實（一）部分，訊據被告丁○○否認有此部分犯行，辯稱該車均係戊○○
    駕駛使用，渠並未參與行竊云云。惟查：依照仁愛分局及南豐派出所所裝置之「
    車流監測」錄影帶之內容及自該錄影帶所翻拍之相片以觀，案發當時車牌ＡＶ—
    六三三曳引車確曾以不詳牌號之拖板架載運上開失竊之鏟土機等機具，由仁愛鄉
    往埔里向行駛，此部分業據駕駛上開機具之證人陳建勝、ＷＡＬＬＡＬＥＧＲＡ
    ＮＴＡＬＡ等證稱無誤，另戊○○於警訊時供稱：曳引車自八十八年十一月五日
    故障後至今日（即八十八年十一月十七日）報案止，該部車均停放於豐興鋼鐵廠
    之停車場內，然證人即當初受理戊○○車牌遺失之后里分駐所警員施基鴻到庭證
    稱：戊○○當時到分駐所報案時，曾將車牌ＡＶ—六三三曳引車開過來讓伊求證
    等語以觀，則被告等辯稱ＡＶ—六三三曳引車自八十八年十一月五日起至十七日
    止，因故障仍無法駕駛，顯與事實有所不符。次輔以被告丁○○於八十八年十一
    月十六日為仁愛分局傳訊時，竟無正當理由未到警局說明，卻於同月十七日由戊
    ○○向台中縣警察局大甲分局后里派出所報案，指出上開曳引車之車牌遺失，於
    報案時機，亦顯有可議之處。另被告丁○○於警訊時供稱案發當時前後係去桃園
    找伊弟弟，然於偵訊時卻辯稱當時是在台北當臨時工，顯見二人就車牌遺失、車
    輛是否故障、案發當日行蹤均無法合理之說明，並徵之被告二人於八十九年四月
    十四日又以同一手法行竊（如前揭事實二），被告有此部分之犯行已甚明確，所
    辯顯係卸責之詞，自不足採，被告此部分之犯行堪以認定。
二、前揭事實（二）（三）部分，訊據被告丁○○均坦承不諱，核與共犯戊○○供述
    相符，並有被害人乙○○、丙○○指述及贓物領據在卷可稽，且有鑰匙貳支、油
    壓剪壹支、活動板手貳拾肆支、螺絲起子陸支、六角板手玖支、鉗子參支、剪刀
    壹支、手電筒貳支、手套參拾陸雙、電流器貳條、鐵鎚壹支等扣押物足資佐證，被
    告此部分犯行亦堪認定。
三、被告丁○○所犯事實（一）、（二）部分，係犯刑法第三百二十條第一項之竊盜
    罪，所犯事實（三）部分，係犯刑法第三百二十一條第一項第三款之加重竊盜罪
    ，被告多次竊盜犯行，時間緊接，觸犯構成要件相同之罪，為連續犯，應以一罪
    論，並依法加重其刑，被告丁○○與戊○○對於前揭事實（一）、（二）部分，
    有犯意聯絡及行為分擔，皆為共同正犯，前揭事實（二）、（三）部分雖未經起
    訴，惟此部分與起訴部分有連續犯之裁判上一罪關係，本院自得併予審判，被告
    有竊盜前科，最後一次於八十四年間犯竊盜罪，經法院判處有期徒刑四月確定，
    於八十五年九月二日執行完畢，五年內再犯本件有期徒刑之罪，為累犯，依法遞
    加重其刑，原審法院對被告所犯事實一部分未加詳查，而為被告丁○○無罪之判
    決，對於事實二、三部分未及併予審理，即有未當，檢察官上訴據此指摘原審判
    決不當，其上訴為有理由，應由本院將原審關於被告丁○○部分判決撤銷改判，
    爰審酌被告有竊盜前科三次，且行竊價值昂貴之挖土機等重型機械，及坦承部分
    犯行等一切情狀，衡情量處有期徒刑壹年陸月，扣案之鑰匙貳支、油壓剪壹支、
    活動板手貳拾肆支、螺絲起子陸支、六角板手玖支、鉗子參支、剪刀壹支、手電
    筒貳支、手套參拾陸雙、電流器貳條、鐵鎚壹支，係被告所有供犯罪所用或供犯
    罪預備之物，依法宣告沒收。公訴意旨另認被告丁○○有竊盜之犯罪習慣，請求
    併予宣告另入勞動場所強制工作，惟查被告雖於七十一年及七十五年間有竊盜前
    科，然此距今已久遠，而後僅於八十四年間有一次竊盜前科，相距本件所犯亦近
    五年，尚難據以認定被告丁○○有犯罪習慣，本院認不宜併予宣告另入勞動場所
    強制工作，併予敘明。
四、據上論斷，應依刑事訴訟法第三百六十九條第一項前段、第三百六十四條、第二
    百九十九條第一項前段，刑法第二十八條、第五十六條、第三百二十一條第一項
    第三款、第四十七條、第三十八條第一項第二款，判決如主文。
本案經檢察官甲○○到庭執行職務。
中      華      民      國    八十九      年    十二      月    五      日
                              臺灣高等法院臺中分院刑事第三庭
                                    審判長法  官  方  艤  駐
                                          法  官  廖  柏  基
                                          法  官  劉  連  星
右正本證明與原本無異。
不得上訴。
                                          書記官  顏  子  良
中      華      民      國    八十九      年    十二      月    六      日
附錄法條：
刑法第三百二十一條第一項第三款：
一、於夜間侵入住宅或有人居住之建築物、船艦，或隱匿其內而犯之者。二、毀越門
扇、牆垣或其他安全設備而犯之者。三、攜帶兇器而犯之者。
                                                                        Ｋ


司法院資訊處製作；財團法人民間司法改革基金會備份。
